【裁判字號】    99,裁,376
【裁判日期】    990211
【裁判案由】    綜合所得稅
【裁判全文】
最  高  行  政  法  院  裁  定
                                       99年度裁字第376號
上  訴  人  甲○○
被 上訴 人  財政部臺北市國稅局
代  表  人  乙○○
上列當事人間綜合所得稅事件，上訴人對於中華民國98年11月19
日臺北高等行政法院98年度訴字第68號判決，提起上訴，本院裁
定如下：
    主  文
上訴駁回。
上訴審訴訟費用由上訴人負擔。
    理  由
一、按對於高等行政法院判決之上訴，非以其違背法令為理由，
    不得為之，行政訴訟法第242條定有明文。依同法第243條第
    1項規定，判決不適用法規或適用不當者，為違背法令；而
    判決有同條第2項所列各款情形之一者，為當然違背法令。
    是當事人對於高等行政法院判決上訴，如依行政訴訟法第24
    3條第1項規定，以高等行政法院判決有不適用法規或適用不
    當為理由時，其上訴狀或理由書應有具體之指摘，並揭示該
    法規之條項或其內容；若係成文法以外之法則，應揭示該法
    則之旨趣；倘為司法院解釋或本院之判例，則應揭示該判解
    之字號或其內容。如以行政訴訟法第243條第2項所列各款情
    形為理由時，其上訴狀或理由書，應揭示合於該條項各款之
    事實。上訴狀或理由書如未依此項方法表明，或其所表明者
    與上開法條規定不合時，即難認為已對高等行政法院判決之
    如何違背法令有具體之指摘，其上訴自難認為合法。
二、緣上訴人係甲○○兒科診所之負責人，其辦理民國（下同）
    92年度綜合所得稅結算申報時，列報取自該診所執行業務所
    得新臺幣（下同）5,653,941元，經被上訴人核定為9,317,8
    05元。嗣財政部賦稅署查獲該診所漏報收入35,569,666元，
    依財政部頒訂92年執行業務者費用標準，應以40％計算其必
    要費用，調增執行業務所得21,341,800元，通報被上訴人重
    新核定上訴人執行業務所得為30,659,605元，另查獲上訴人
    漏報其本人營利所得2,200元及受扶養親屬林鈺淳薪資所得
    70,000元，乃合併核定其當年度綜合所得總額34,883,764元
    ，補徵稅額7,143,796元，並按所漏稅額6,484,152元分別處
    0.2倍及0.5倍之罰鍰合計3,235,500元（計至百元止）。上
    訴人不服，就執行業務所得部分及罰鍰處分，申請復查，未
    獲變更，遂循序提起行政訴訟。
三、本件上訴人對於臺北高等行政法院之判決上訴，主張略以：
    (一)上訴人於小兒、內科之外，兼營整型美容及減重等業務，
    依實質課稅原則，計算必要費用自應適用不同費用標準；而
    整型美容醫學係歸屬外科，故於計算該診所之必要費用時，
    自應依外科之費用標準45％認定之。原判決既認定上訴人兼
    營美容整型之外科業務，但於計算必要費用時，卻以上訴人
    乃兼營兒科及美容科業務，無法單依上訴人之請求，直接以
    外科費用率認列費用，顯有認定事實與判決理由矛盾之違法
    。另上訴人既兼營美容整型業務屬實，就其收入之必要費用
    自應依其美容整型業務之歸類，依外科之必要45％認定方屬
    合法，原判決竟以「上訴人再就漏報部分要求按外科費用率
    認列費用，亦與核實及量能課稅之精神有違。」一語搪塞，
    有判決不備理由之違法。(二)上訴人之配偶林文雅非為診所之
    負責人或經授權之代表人，其於賦稅署所為之論述，是否有
    權代表該診所，仍有疑義，原判決就此部分亦有判決不備理
    由之違法等語。經查，原判決業已詳述為何無從依上訴人主
    張依外科之費用標準45％認列費用及其得心證之理由，核無
    違誤。上訴意旨雖以原判決違背法令為由，然依上訴狀所載
    內容，或係重述其在原審業經主張而為原判決摒棄不採之陳
    詞，或係執其一己之法律見解，就原審所為論斷或駁斥其主
    張之理由、證據取捨及事實認定職權之行使為指摘，泛言原
    判決理由不備或理由矛盾等違背法令，而非具體表明原判決
    究竟有如何合於不適用法規或適用不當、或有行政訴訟法第
    243條第2項所列各款之情形，尚難認為已對原判決之如何違
    背法令有具體之指摘。依首揭規定及說明，應認其上訴為不
    合法，應予駁回。
四、據上論結，本件上訴為不合法。依行政訴訟法第249條第1項
    前段、第104條，民事訴訟法第95條、第78條，裁定如主文
    。
中    華    民    國    99    年    2     月    11    日
                    最高行政法院第七庭
                        審判長法官  藍  獻  林
                              法官  林  文  舟
                              法官  廖  宏  明
                              法官  張  瓊  文
                              法官  姜  素  娥
以  上  正  本  證  明  與  原  本  無  異
中    華    民    國    99    年    2     月    11    日
                              書記官  賀  瑞  鸞


司法院資訊處製作；財團法人民間司法改革基金會備份。
